# 求助一个没有完成投资协议陪付的业务处理

提问人：波罗哥 时间：2012-06-12 10:15:53
大师们好：假设我公司有这样一个问题，与风投签订协议没有完成，假设现在需要赔付风投 500 万，风投投入资本不变，这种业务需要怎么样处理，我想 这又不能作为分配，如果作为赔款支付的话 那营业处支出 就要体现这部分赔款，报表不好看。
希望得到指点：正常做法应该是什么样的？ 然后有没有变通的方法 使报表好看些
谢谢！！！

回答人：chenyiwei
如果涉及对赌条款，则很可能原先风投投入的资金要确认为负债处理，同时包含衍生工具。也可以整体指定为一项以公允价值计量且其变动计入当期损益的金融负债。 赔付义务履行后，对赌条款解除，相应地负债应终止确认，转为权益。 这类问题比较复杂，需结合具体情况个案分析。

提问人：波罗哥 时间：2012-06-13 10:24:18
回复 chenyiwei 的帖子
应该是涉及对赌条款，但是我不明确具体条款，只知道 原来风投投入的股本不变，继续保持原有的持股份额，只是另外赔付 500 万现金按您说的会计处理是怎么样的呢？正常的应该以做这笔分录呢？ 1 、比如原投入 3000 万 占10%份额 不考虑溢价什么的 借：存款3000 贷：股本 3000
2 、未达到对赌条款规定时赔付 不知道怎么做了 借：
还请指点迷津

回答人：chenyiwei
最简单的做法是：在收到投资时，按照可能赔付的最高金额确认一项负债，即PE出资额中 2500 万元确认为权益， 500 万元确认为负债（同时借记资本公积）。后续如果无需赔付，则再把该笔负债转回资本公积。